臺灣臺中地方法院刑事裁定　　　　　　 100年度撤緩字第23號
聲　請　人　臺灣臺中地方法院檢察署檢察官
受　刑　人　鍾永豐
上列聲請人因受刑人前犯業務侵占案件（臺灣臺中地方法院98年
度中簡上字第9號），聲請撤銷緩刑之宣告（100年度執聲字第44
5號、98年度執緩字第614號），本院裁定如下：
    主    文
鍾永豐之緩刑宣告撤銷。
    理    由
一、聲請意旨略以：受刑人鍾永豐因業務侵占案件，經本院以98
    年度中簡上字第9號判處緩刑3年，並應向被害人達瑩股份有
    限公司支付如附表所示之金額（即被告應給付達瑩股份有限
    公司133萬8846元，給付方法為自民國98年5月30日起至
    100年4月30日止，於每月30日前各給付5萬5786元，如一期
    未履行視為全部到期），該案業於98年9月14日確定在案。
    惟受刑人均未依緩刑條件履行，經臺灣臺中地方法院檢察署
    檢察官於100年1月26、28日分別電詢達瑩股份有限公司，該
    公司會計回覆受刑人目前僅支付40萬元(100年1月28日始支
    付)，受刑人除未按月償付外，且至今給付金額猶未及應給
    付之半數，顯有違反刑法第74條第2項第3款所定負擔情節重
    大，合於刑法第75條之1第1項第4款規定之情形，爰依刑事
    訴訟法第476條之規定聲請撤銷受刑人之緩刑宣告等語。
二、按緩刑之宣告應撤銷者，由受刑人所在地或其最後住所地之
    地方，法院檢察署聲請該法院裁定之，刑事訴訟法第476條
    定有明文。復按緩刑宣告，得斟酌情形命犯罪行為人向被害
    人支付相當數額之財產或非財產上之損害賠償；又受緩刑之
    宣告，而違反第74條第2項第1款至第8款所定負擔情節重大
    者，足認原宣告之緩刑難收其預期效果，而有執行刑罰之必
    要者，得撤銷其緩刑宣告，刑法第74條第2項第3款、第75條
    之1第1項第4款亦分別定有明文。
三、經查，受刑人鍾永豐因業務侵占案件，經本院簡易庭判處有
    期徒刑6月，如易科罰金，以新台幣1千元折算1日，復經本
    院普通庭以98年度中簡上字第9號駁回上訴，並緩刑3年，且
    應向被害人達瑩股份有限公司支付如附表所示之金額（即被
    告應給付達瑩股份有限公司133萬8846元，給付方法為自民
    國98年5月30日起至100年4月30日止，於每月30日前各給付5
    萬5786元，如一期未履行視為全部到期），該案業於98年9
    月14日確定在案。惟臺灣臺中地方法院檢察署檢察官於98年
    10月30日、99年2月10日及99年12月15日陸續多次通知受刑
    人應依緩刑條件向被害人支付一定金額，並於期日提出已賠
    償被害人之證明，然被告於審理期間即一再表示有土地待出
    售後即可用以償還公司，在地檢署通知償還結果時，仍一再
    以在霧峰有土地412坪，待出售後即可償還被害人等語搪塞
    ，嗣於99年12月15日始表示該筆土地係其父所有，且土地尚
    有抵押權，欠款440萬元，復以伊賣土地是表示有誠意，並
    以土地一旦轉售成功，土地抵押權人已同意借款40萬元等語
    作為其未履約之辯詞，又在臺灣臺中地方法院檢察署檢察事
    務官於100年1月26日上午9時30分許以電話詢問被害人即達
    瑩股份有限公司有無獲得受刑人支付之賠償金額，經被害人
    表示於判決確定後尚未收到任何款項後，受刑人始於100年1
    月28日立即以匯款方式迅速給付40萬元賠償金之事，此有臺
    灣臺中地方法院檢察署檢察官98年10月30日、99年2月10日
    、99年12月15日訊問筆錄及100年1月26日公務電話紀錄表及
    受刑人於99年1月28日始遞交之銀行匯款單影本在卷可參，
    可徵，受刑人無論係於98年4月份與被害人成立調解後，或
    98年8月25日刑事判決宣判後，或98年9月14日刑事判決確定
    後，任一時點起，均無履行分期款項之意願，至為明確。再
    參酌，受刑人在遞交臺灣臺中地方法院檢察署檢察官之匯款
    申請書影本上，竟註記：「還款日期  100.元.28肆拾萬元
    、100.5.20壹拾伍萬元、101.5.20貳拾伍萬元、102.5.20貳
    拾伍萬元、103.5.20貳拾捌萬捌仟捌佰肆拾陸元」等字樣，
    將除已支付之40萬元以外之賠償款項日期，全數記載自100
    年5月20日以後方為清償，亦即均係在受刑人緩刑期間屆滿
    之後，益徵受刑人並無任何清償意願，一心一意僅在將清償
    日期延至緩刑期限屆滿之後，以解免個人之緩刑宣告恐因緩
    刑期間內未履行賠償責任而遭撤銷，灼然甚明；再衡諸受刑
    人多次均自陳：目前工作不穩定、無自有財款償還等情，復
    審諸受刑人自緩刑宣告迄今近3年時間，僅於緩刑宣告後近2
    年後，始賠償被害人部分賠償金，則受刑人顯有違反刑法第
    74 條第2項第3款所定負擔情節重大，合於刑法第75條之1第
    1項第4款規定之情形，至為明確。從而，聲請人依刑事訴訟
    法第476條之規定，向本院聲請撤銷受刑人的緩刑宣告，本
    院認為受刑人既因認同本院調解筆錄，且承諾依約賠償被害
    人，因而獲得法院給予緩刑之宣告，然嗣後卻拒絕履行法院
    於刑事判決依刑法第74條第2項第3款規定，所宣告向被害人
    支付上開賠償金之負擔，足認其違反情節重大，且亦無從再
    預期受刑人將會恪遵相關法令規定，本院認為原宣告之緩刑
    難收其預期效果，而有執行刑罰之必要，爰裁定撤銷受刑人
    緩刑之宣告。
四、依刑事訴訟法第476條，裁定如主文。
中    華    民    國   100    年    3     月    11    日
                  刑事第九庭    法  官  林靜芬
以上正本證明與原本無異。
如不服本裁定，應於收受送達後5日內向本院提出抗告狀。（應
附繕本）
                                書記官  黃雅青
中    華    民    國   100    年    3     月    11    日